臺灣高雄地方法院刑事判決　　　　　　　　　　　　　　九十四年度訴字第七九號
　　公　訴　人　臺灣高雄地方法院檢察署檢察官
　　被　　　告　甲○○　男　二.
右列被告因違反毒品危害防制條例案件，經檢察官提起公訴（九十三年度毒偵字第六
九五九號），嗣因被告就被訴事實為有罪之陳述，經本院合議庭裁定由受命法官獨任
適用簡式審判程序審理，本院判決如左：
    主  文
甲○○施用第一級毒品，處有期徒刑柒月，又連續施用第二級毒品，處有期徒刑伍月
，扣案殘有甲基安非他命之殘渣袋壹個、吸食器壹組與水煙斗壹支，均沒收銷燬之。
應執行有期徒刑拾月，扣案殘有甲基安非他命之殘渣袋壹個、吸食器壹組與水煙斗壹
支，均沒收銷燬之。
    事  實
一、甲○○前因施用毒品案件，經本院以九十二年度毒聲字第三九五二號裁定送觀察
    、勒戒後，認有繼續施用毒品之傾向，經本院以九十二年度毒聲字第四九五五號
    裁定令入戒治處所施以強制戒治，於戒治期間表現良好，經本院以九十二年度毒
    聲字第七七七三號裁定停止戒治，所餘戒治期間付保護管束，於民國九十三年八
    月十二日保護管束期滿視為強制戒治執行完畢，由臺灣高雄地方法院檢察署檢察
    官於九十三年六月一日，以九十三年度戒毒偵字第四八七號不起訴處分確定。詎
    不知悔改，基於施用第一級毒品之犯意，於九十三年十一月十二日下午，在址設
    高雄縣林園鄉○○街三○號之星河遊藝場，以將海洛因摻入香菸內點火吸食其霧
    化氣體之方式，施用第一級毒品海洛因一次，甲○○另基於施用第二級毒品之概
    括犯意，於九十三年九月間起至同年十一月十二日下午，在其位於高雄縣林園鄉
    ○○村○○街一七號住處或上開星河遊藝場，以將甲基安非他命置於水煙斗或吸
    食器內隔火加熱吸食其霧化氣體之方式，約二、三星期施用一次，連續施用甲基
    安非他命多次，嗣為警於九十三年十一月十二日下午三時許，在上開星河遊藝場
    內盤查查獲，並扣得甲○○所有殘有甲基安非他命之殘渣袋一個、吸食器一組與
    水煙斗一支。
二、案經高雄縣政府警察局林園分局報請臺灣高雄地方法院檢察署檢察官偵查起訴後
    ，由本院改依簡式審判程序審理。
    理  由
一、本件被告所犯為死刑、無期徒刑、最輕本刑為三年以上有期徒刑以外之罪，其於
    準備程序進行中，就被訴事實為有罪之陳述，經受命法官告知簡式審判程序之旨
    ，並聽取當事人之意見後，本院合議庭裁定由受命法官獨任進行簡式審判程序，
    合先敘明。
二、右揭事實，業據被告甲○○於本院審理中自白不諱，且被告於九十三年十一月十
    二日為警採集尿液送驗結果，呈嗎啡及甲基安非他命陽性反應，有高雄縣政府衛
    生局九十三年十一月十九日九三煙檢字第二七六一號煙毒尿液檢驗成績書、代號
    與真實姓名對照表各一份附卷可稽。又警方於查獲被告時，扣得殘渣袋一個、吸
    食器一組與水煙斗一支，該等物品經送驗結果，均呈甲基安非他命陽性反應，有
    高雄醫學大學附設中和紀念醫院九十四年二月一日編號0000－000、00
    00－000、0000－000號檢驗報告三紙足稽可憑，堪認被告上開自白
    與事實相符，其確有施用海洛因一次，及連續施用甲基安非他命無疑。再被告前
    因施用毒品案件，經本院以九十二年度毒聲字第三九五二號裁定送觀察、勒戒後
    ，認有繼續施用毒品之傾向，經本院以九十二年度毒聲字第四九五五號裁定令入
    戒治處所施以強制戒治，於戒治期間表現良好，經本院以九十二年度毒聲字第七
    七七三號裁定停止戒治，所餘戒治期間付保護管束，於九十三年八月十二日保護
    管束期滿視為強制戒治執行完畢，由臺灣高雄地方法院檢察署檢察官於九十三年
    六月一日，以九十三年度戒毒偵字第四八七號不起訴處分確定之事實，有上開不
    起訴處分書、臺灣高等法院被告全國前案紀錄表、本院被告院內索引卡紀錄表、
    臺灣高雄地方法院檢察署刑案資料查註紀錄表各一紙附卷可參，被告於強制戒治
    執行完畢釋放後五年內，再度犯施用海洛因及甲基安非他命罪，事證明確，其犯
    行應堪認定。
三、按海洛因、甲基安非他命分屬毒品危害防制條例第二條第二項第一、二款規定之
    第一、二級毒品，不得非法持有、施用。次按犯毒品危害防制條例第十條施用第
    一級、第二級毒品之罪者，檢察官應先聲請法院將被告送勒戒處所觀察、勒戒，
    經觀察、勒戒後，認有繼續施用毒品傾向者，應由檢察官聲請法院裁定令入戒治
    處所施以強制戒治，強制戒治期滿，應由檢察官為不起訴之處分，依此強制戒治
    執行完畢釋放後，五年內再犯第十條之罪，檢察官應依一般刑事訴訟程序予以起
    訴論罪科刑，此觀諸毒品危害防制條例第二十條第一項、第二項、第二十三條第
    二項前段規定自明。被告前既曾因施用毒品案件，經強制戒治執行完畢釋放後，
    五年內再犯本案施用毒品罪，即屬應依法論罪科刑之行為，是核被告所為，係犯
    毒品危害防制條例第十條第一項之施用第一級毒品罪，及同條第二項之施用第二
    級毒品罪。被告施用第一、二級毒品前後持有海洛因、甲基安非他命之低度行為
    ，應分別為施用之高度行為所吸收，均不另論罪。被告先後多次施用第二級毒品
    犯行，時間緊接，手法相同，觸犯構成要件同一之罪名，顯基於概括犯意反覆為
    之，爰依連續犯之規定論以一罪，並依法加重其刑。被告所犯上開二罪犯意各別
    ，行為互殊，應分論併罰。爰審酌被告歷經觀察、勒戒及強制戒治程序，猶無法
    戒絕毒癮，仍再度施用海洛因及甲基安非他命，顯見其意志不堅，無悔改之決心
    ，有違政府制定毒品危害防制條例之立法美意，本不宜寬貸，惟念其所為尚未害
    及他人，且犯後坦承犯行，態度尚佳等一切情狀，就其所犯上開二罪，分別量處
    如主文所示之刑，且定其應執行刑，以資懲儆。扣案殘有甲基安非他命之殘渣袋
    一個、吸食器一組與水煙斗一支，因該等物品與其上甲基安非他命無從剝離，且
    係供被告施用甲基安非他命所用之物，業據被告於本院審理時供承在卷，應一體
    視同第二級毒品，爰依同條例第十八條第一項前段規定，均宣告沒收銷燬之。
據上論斷，應依刑事訴訟法第二百九十九條第一項前段、第二百七十三條之一第一項
，毒品危害防制條例第十條第一項、第二項、第十八條第一項前段，刑法第十一條、
第五十六條、第五十一條第五款，判決如主文。
本案經檢察官乙○○到庭執行職務。
中　　　華　　　民　　　國　　九十四　　年　　　二　　　月　　 十八 　　日
                                  臺灣高雄地方法院刑事庭
                                      　法　　　官  莊珮君
右正本證明與原本無異。
如不服本判決，應於判決送達後十日內，向本院提出上訴狀。
                                        書  記  官  呂怜勳
中　　　華　　　民　　　國　　九十四　　年　　　二　　　月　　 十八 　　日
附錄：
毒品危害防制條例第十條
施用第一級毒品者，處六月以上五年以下有期徒刑。
施用第二級毒品者，處三年以下有期徒刑。
